【裁判字號】    99,審訴,1477
【裁判日期】    990827
【裁判案由】    毒品危害防制條例
【裁判全文】
臺灣桃園地方法院宣示判決筆錄        99年度審訴字第1477號
公  訴  人  臺灣桃園地方法院檢察署檢察官
被      告  甲○○
指定辯護人  本院公設辯護人彭詩雯
上列被告因毒品危害防制條例案件，於中華民國99年8 月27日下
午5 時許，在本院第十法庭宣示判決，出席職員如下：
          法  官   林孟宜
          書記官   洪明媚
          通  譯
法官起立朗讀判決主文、犯罪事實要旨、處罰條文，及告以上訴
限制、期間並提出上訴狀之法院，且諭知記載其內容：
一、主  文：
    甲○○施用第一級毒品，累犯，處有期徒刑柒月，扣案之海
    洛因壹包含袋（驗餘淨重貳點捌伍公克）沒收銷燬之；又施
    用第二級毒品，累犯，處有期徒刑肆月，扣案之安非他命吸
    食器壹組沒收。應執行有期徒刑玖月，扣案之海洛因壹包含
    袋（驗餘淨重貳點捌伍公克）沒收銷燬之，安非他命吸食器
    壹組沒收。
二、犯罪事實要旨：
    甲○○前於民國96年間因施用毒品案件，經臺灣臺東地方法
    院以96年度毒聲字第15號裁定送觀察、勒戒後，因認有繼續
    施用毒品之傾向，經同院以96年度毒聲字第66號裁定令入戒
    治處所施以強制戒治，於97年3 月7 日停止處分執行完畢，
    並經臺灣臺東地方法院檢察署檢察官以97年度戒毒偵字第14
    號為不起訴處分確定。另於80年間因贓物、脫逃等案件，經
    法院裁定應執行有期徒刑2 年8 月確定，於82年5 月8 日縮
    短刑期假釋出監併付保護管束，嗣經撤銷假釋，尚餘殘刑8
    月又14日；復於82年間因違反麻醉藥品管理條例案件，經本
    院以82年度易字第3662號判決判處有期徒刑6 月確定；又於
    83年間因違反藥事法案件，經本院以83年度訴字第1089號判
    決判處有期徒刑6 月確定；繼於同年間因違反麻醉藥品管理
    條例案件，經本院以83年度易字第1473號判決判處有期徒刑
    7 月確定；再於同年間因妨害自由案件，經臺灣高等法院以
    84年度上訴字第4005號判決判處有期徒刑7 月確定，前開83
    年所犯共三罪，與另犯軍法逃亡案件經軍事法院判處有期徒
    刑2 年2 月之罪，嗣經臺灣高等法院以85年度聲字第568 號
    裁定應執行有期徒刑3 年6 月確定，並與上開殘刑8 月又14
    日、82年所犯經判處有期徒刑6 月之罪接續執行，於86年2
    月5 日縮短刑期假釋出監併付保護管束，嗣經撤銷假釋，尚
    餘殘刑1 年10月。另於86年間因違反麻醉藥品管理條例、違
    反槍砲彈藥刀械管制條例等案件，經本院以86年度易字第43
    88號判決判處有期徒刑8 月、6 月，應執行有期徒刑1 年，
    嗣僅就違反麻醉藥品管理條例部分提起上訴，經臺灣高等法
    院以87年度上易字第1451號判決免刑確定；復於87年間因違
    反麻醉藥品管理條例案件，經本院以87年度訴字第500 號判
    決判處有期徒刑5 年6 月，上訴後，經臺灣高等法院以87年
    度上訴字第5359號判決判處上訴駁回確定，並與上開殘刑1
    年10月、有期徒刑6 月接續執行，於94年7 月14日縮短刑期
    假釋出監併付保護管束，嗣經撤銷假釋，入監執行殘刑1 年
    又24日，前開86年所犯經判處有期徒刑6 月之罪，復經臺灣
    高等法院以96年度聲減字第2436號裁定減為有期徒刑3 月確
    定，並與87年所犯經判處有期徒刑5 年6 月不得減刑之罪，
    合併定應執行有期徒刑5 年7 月確定，經減刑後，前揭尚餘
    殘刑1 年又24日更為7 月又24日，甫於97年7 月21日縮刑期
    滿執行完畢。詎仍不知悔改，復基於施用第一級毒品海洛因
    之犯意，於前開強制戒治執行完畢後五年內之99年4 月16日
    下午4 時許，在桃園縣蘆竹鄉○○街379 巷23弄3 號205 室
    之居所內，以抽香菸之方式施用海洛因1 次；另基於施用第
    二級毒品甲基安非他命之犯意，於前開強制戒治執行完畢後
    五年內之99年4 月16日某時，在上址內，以安非他命吸食器
    燒烤吸食之方式施用甲基安非他命1 次。嗣於同日晚間9 時
    許，在上址內為警查獲，並扣得海洛因1 包含袋（驗餘淨重
    2.85公克）及其所有供施用毒品所用（非專用）之安非他命
    吸食器1 組。
三、處罰條文：
    毒品危害防制條例第10條第1 項、第2 項、第18條第1 項前
    段，刑法第11條、第47條第1 項、第38條第1 項第2 款、第
    51條第5 款。
四、協商判決除有刑事訴訟法第455 條之4 第1 項第1 款於本訊
    問程序終結前，被告撤銷協商合意或檢察官撤回協商聲請者
    ；第2 款被告協商之意思非出於自由意志者；第4 款被告所
    犯之罪非第455 條之2 第1 項所定得以協商判決者；第6 款
    被告有其他較重之裁判上一罪之犯罪事實者；第7 款法院認
    應諭知免刑或免訴、不受理者情形之一，及違反同條第2 項
    「法院應於協商合意範圍內為判決；法院為協商判決所科之
    刑，以宣告緩刑或2 年以下有期徒刑、拘役或罰金為限」之
    規定者外，不得上訴。
五、如有前項得上訴之情形者，得自收受判決送達之日起10日內
    ，向本院提出上訴書狀，上訴於第二審法院。
中    華    民    國    99    年    8    月     27    日
                            刑事庭法  官  林孟宜
以上正本證明與原本無異。
                                  書記官  洪明媚
中    華    民    國    99    年    8    月     27    日
附錄本案論罪科刑法條：
毒品危害防制條例第10條規定：
施用第一級毒品者，處6 月以上5 年以下有期徒刑。
施用第二級毒品者，處3 年以下有期徒刑。

司法院資訊處製作；財團法人民間司法改革基金會備份。
